【裁判字號】    99,易,2176
【裁判日期】    991231
【裁判案由】    竊盜
【裁判全文】
臺灣臺北地方法院刑事判決              99年度易字第2176號
公  訴  人  臺灣臺北地方法院檢察署檢察官
被      告  吳振富
上列被告因竊盜案件，經檢察官提起公訴（99年度偵字第 15079
號），本院判決如下：
    主  文
吳振富攜帶兇器竊盜，共貳罪，均累犯，各處有期徒刑捌月，扣
案之扳手及鋁鉗各壹支均沒收。應執行有期徒刑壹年貳月，扣案
之扳手及鋁鉗各壹支均沒收。
    事  實
一、吳振富前於民國九十七年間因偽證案件，經臺灣板橋地方法
    院以九十七年度訴字第二四一０號判處有期徒刑四月確定，
    於九十九年二月七日縮刑期滿執行完畢。猶不知悔改，竟分
    別意圖為自己不法之所有：
  (一)於同年四月二十九日下午某時，攜帶其所有、客觀上足對人
    之生命、身體、安全構成威脅、具有危險性之兇器扳手及鋁
    鉗各一支，前往臺北市大安區○○○路○段三００號太平洋
    崇光百貨股份有限公司復興館（下稱太平洋百貨復興館），
    持該等兇器，拆卸該公司所有、裝設於附表編號一至六所示
    之各該廁所內之押水器或其零件，而竊取該等押水器共五個
    及其零件共六組（起訴書誤載為在該館地下二樓、四樓、五
    樓、六樓、七樓、十樓、十一樓之廁所內竊取押水器共九個
    ）得手後，於同日下午四時四十七分許逃離太平洋百貨復興
    館。
  (二)復於同年五月一日下午某許，攜帶上開兇器扳手及鋁鉗各一
    支，前往太平洋百貨復興館，持該等兇器，拆卸該公司所有
    、裝設於附表編號七至九所示之各該廁所內（起訴書誤載為
    八樓廁所內）之押水器及其零件，而竊取該等押水器共三個
    及其零件共三組得手後，於同日下午六時十分許步出該館八
    樓員工女廁第三間之際，為該館清潔工溫雅禎發覺，吳振富
    旋即逃逸。嗣經該館管理部警備課人員董煥喜報警到場處理
    ，為警扣得吳振富遺留在現場之上開押水器及其零件等贓物
    、扳手及鋁鉗各一支、行動電話一具及白色外套一件，並於
    該等扣案物上採集指紋送驗結果，與吳振富之左中、左食、
    左環、左中指指紋相符，始悉上情。
二、案經董煥喜訴由臺北市政府警察局大安分局報請臺灣臺北地
    方法院檢察署檢察官偵查起訴。
    理  由
一、證據能力方面：
    本案據以認定被告吳振富犯罪之證據，其中屬於傳聞證據部
    分，公訴人及被告在本院審理時均未爭執其證據能力（被告
    僅爭執部分證據之證據力），復經本院審酌認該等證據之製
    作無違法、不當或顯有不可信之情況，揆諸刑事訴訟法第一
    百五十九條至第一百五十九條之五之規定，應認有證據能力
    ，合先敘明。
二、認定事實方面：
  (一)關於前揭犯罪事實一之(一)部分：
    訊據被告固坦承有於九十九年四月二十九日下午前往被害人
    太平洋百貨復興館之事實，惟矢口否認有何竊盜犯行，辯稱
    ：伊當日因藥癮發作，迷糊之間有進入廁所內施打毒品，但
    伊已忘記曾前往哪些樓層之廁所，伊並未行竊云云。經查：
  1.前揭被告如何於九十九年四月二十九日下午，攜帶扳手及鋁
    鉗，前往太平洋百貨復興館，持該等工具，拆卸裝設於附表
    編號一至六所示之各該廁所內之押水器或其零件而竊取之，
    得手後，於同日下午四時四十七分許逃逸等事實，除據證人
    董煥喜於本院審理時證述綦詳（見本院卷第七０頁反面至第
    七三頁、第一０八頁正、反面）外，並有現場照片、監視器
    攝得畫面翻拍光碟及翻拍照片在卷可稽（見偵查卷第一五頁
    下方照片、第一六至一七頁、第五二頁上方照片、第五三頁
    、本院卷第七九頁），復經本院當庭勘驗其中設於該館六樓
    及十一樓員工女廁之監視器攝得被告進出該等處所之影像屬
    實，製有勘驗筆錄附卷可參（見本院卷第七二頁反面至第七
    三頁），應堪認定。
  2.被告雖否認有此部分竊盜行為，然據證人董煥喜指證暨現場
    監視器攝得畫面，顯見被告確有於九十九年四月二十九日下
    午攜帶深色手提袋一只，進出太平洋百貨復興館二樓男用客
    廁、六樓員工女廁、十樓女用客廁、十樓員工女廁及十一樓
    員工女廁等情，而該手提袋形似被告於同年五月一日遺留在
    現場之內裝押水器等贓物及扳手、鋁鉗等工具之手提袋（見
    偵查卷第二三頁上方照片），被告亦不否認於同年四月二十
    九日攜帶同一手提袋前往該館之事實，而其於當日下午出入
    之上開廁所，均遭人發覺押水器或其零件失竊之情事，參以
    被告自承前往該館數樓層閒逛，竟不知其內販售何物（見本
    院卷第五八頁反面），且據證人董煥喜證稱：該館賣場設有
    客用廁所，後場則設有員工廁所，而賣場與後場間設有安全
    門，一般客人不會步行至後場，另六樓及十一樓員工女廁隔
    壁即設有男廁等語（見本院卷第七一頁至第七三頁反面），
    被告竟特意穿越安全門，進入該館後場之員工廁所，更遑論
    其身為男性，卻接續進出不同樓層之女廁，而非使用鄰近女
    廁僅一牆之隔之男廁，甚且於當日下午四時六分許步出十樓
    女用客廁，旋於同日下午四時十二分許進入十一樓員工女廁
    ，直至同日下午四時二十五分許離開該女廁後，又於同日下
    午四時三十一分許進入六樓員工女廁，俟同日下午四時四十
    五分許始步出該女廁，旋於同日下午四時四十七分許離開太
    平洋百貨復興館，而未前往該館賣場內閒逛或選購商品，此
    觀卷附監視器攝得畫面翻拍照片暨本院勘驗筆錄即明（見本
    院卷第七二頁反面至第七三頁勘驗筆錄、本院卷第七九頁光
    碟內存照片檔案、偵查卷第五二頁下方照片），凡此均與常
    情相違，益徵被告確係前往該館廁所行竊無訛，所辯：當日
    僅前往逛逛，由忠孝東路大門進入，搭乘客用電梯至十一樓
    ，之後想走安全梯下樓慢慢逛，遂又步行至賣場欲尋找安全
    梯，當日逛了數層樓云云，洵不足採。況被告於本院審理時
    初辯稱：當日僅曾前往男廁如廁數次，並未至女廁云云（見
    本院卷第五八頁），嗣改稱：當日有進入女廁如廁，因肚子
    不舒服，而男廁內只有一間廁所云云（見本院卷第七三頁反
    面），其後又翻異前詞，改稱：當日因藥癮發作，迷糊之間
    進入廁所內施打毒品云云（見本院卷第一０九頁反面至第一
    一０頁），不惟前後供述不一，且由上開監視器攝得畫面以
    觀，被告出入各該廁所時態度、舉止從容，神情自若，毫無
    腸胃不適、毒癮發作而痛苦難忍之神態或急需如廁之慌忙行
    為，益徵其前揭所辯，均屬無稽。
  3.至卷附現場監視器攝得影像翻拍光碟暨翻拍照片，雖無當日
    二樓男用客廁及十樓員工女廁之影像，惟據證人董煥喜於本
    院審理時證稱：二樓監視器係裝設在廁所外之走道上，而非
    設於廁所，但有攝得被告在該走道進出廁所之畫面；至十樓
    員工女廁監視器雖亦有拍到被告進出之畫面，但因監視器影
    像保留時間僅十四日，故目前已無保留；伊等於案發後之同
    年五月二日報警時，有將已燒錄之樓層監視器影像提供警員
    ，但當時未提供所有樓面之影像，當時漏未燒錄十樓員工女
    廁之監視器畫面，以致目前亦未保留，因而無法提供法院參
    考等語（見本院卷第一０八頁正、反面），是證人董煥喜既
    已親見該等樓層監視器攝得被告出入各該廁所之影像，其與
    被告又素不相識，亦無怨隙，衡情要無設詞攀誣被告之理，
    是其所為被告當日亦有進出該館二樓男用客廁及十樓員工女
    廁之證言，應屬非虛，自不得以該館事後無法提供此部分監
    視器攝得影像，即為有利於被告之認定。被告執此辯稱並未
    入內行竊云云，亦不足採。
  (二)關於前揭犯罪事實一之(二)部分：
    此部分事實，業據被告於本院審理時坦承不諱，並經證人溫
    雅禎於警訊暨證人董煥喜於本院審理時證述明確（見偵查卷
    第五至七頁、本院卷第七０頁反面至第七二頁反面、第一０
    八頁），且有物品發還領據、現場照片及贓物照片、監視器
    攝得畫面翻拍光碟及翻拍照片附卷可稽（見偵查卷第一五頁
    上方照片、第一六頁、第一九頁、第二四至二五頁、第五二
    之一頁、本院卷第七九頁），暨被告所有之扳手及鋁鉗各一
    支、行動電話一具及白色外套一件扣案可證，又經警採集該
    等遺留在現場之扣案物暨押水器等贓物上之指紋送驗結果，
    認與檔存被告指紋卡片上之左中、左食、左環、左中指指紋
    相符，此亦有內政部警政署刑事警察局九十九年五月二十六
    日刑紋字第０九九００六三四五０號鑑定書在卷可憑（見偵
    查卷第二六至二七頁），故此部分事實，亦堪認定。
  (三)綜上所述，本件事證明確，被告犯行均堪認定，應予依法論
    科。
三、按刑法第三百二十一條第一項第三款之攜帶兇器竊盜罪，係
    以行為人攜帶兇器竊盜為其加重條件，此所謂兇器，其種類
    並無限制，凡客觀上足對人之生命、身體、安全構成威脅，
    具有危險性之兇器均屬之，且祇須行竊時攜帶此種具有危險
    性之兇器為已足，並不以攜帶之初有行兇之意圖為必要（最
    高法院七十九年度臺上字第五二五三號判例意旨參照）。扣
    案之扳手及鋁鉗均為足以殺傷人生命、身體之器械，顯屬具
    有危險性之兇器。核被告所為，均係犯刑法第三百二十一條
    第一項第三款之攜帶兇器竊盜罪。其於九十九年四月二十九
    日下午，先後在附表編號一至六所示之各該廁所內行竊，係
    基於單一犯意而在密切接近之一定時間及空間內接續為之，
    應為接續犯；又其於同年五月一日下午，先後在附表編號七
    至九所示之各該廁所內行竊，係基於單一犯意而在密切接近
    之一定時間及空間內接續為之，亦應為接續犯。其所犯上開
    二罪之間，犯意各別，行為互殊，應予分論併罰。再查被告
    前於九十七年間因偽證案件，經臺灣板橋地方法院以九十七
    年度訴字第二四一０號判處有期徒刑四月確定，於九十九年
    二月七日縮刑期滿執行完畢，此有卷附臺灣高等法院被告前
    案紀錄表可按，其於五年以內故意再犯有期徒刑以上之罪，
    為累犯，依同法第四十七條第一項規定，加重其刑。爰審酌
    被告之前科，素行非佳，正值壯年，不思正途，屢屢攜帶兇
    器行竊，危害社會治安及被害人之財產權益，犯罪所得雖非
    至鉅，然犯後僅坦承部分犯行，就未查獲贓物之部分則飾詞
    卸責，毫無悔意，復未賠償被害人所受損害，態度難謂良好
    等一切情狀，分別量處如主文所示之刑，並定其應執行之刑
    。扣案之扳手及鋁鉗各一支，係被告所有、供竊盜所用之物
    ，業據被告於本院審理時供明在卷，爰依同法第三十八條第
    一項第二款規定宣告沒收；至扣案之行動電話一具及白色外
    套一件，雖屬被告所有，然既非供竊盜所用之物，自無從宣
    告沒收，併此敘明。
四、公訴意旨另以：被告於九十九年四月二十九日尚在太平洋百
    貨復興館地下五樓廁所內，攜帶扳手及鋁鉗竊取押水器，因
    認其此部分所為亦涉犯刑法第三百二十一條第一項第三款之
    攜帶兇器竊盜罪嫌云云。查該館地下五樓男用客廁第一間於
    九十九年四月二十九日固有押水器一個及其零件一組遭竊之
    情事，惟因設置於該處之監視器故障，故未攝得嫌疑人或行
    為人之影像，此業據證人董煥喜於本院審理時證述無訛（見
    本院卷第一０八頁），是證人董煥喜既未能透過監視器親見
    被告進出該等廁所之影像，復無證據足證被告確有出入該等
    廁所行竊之事實，自不得僅憑被告當日曾前往其他樓層廁所
    竊取押水器及其零件等情，推論其亦有至地下五樓男用客廁
    竊盜之行為，然公訴意旨認此部分與本案起訴經論罪部分，
    有接續犯之事實上一罪關係，爰不另為無罪之諭知，附此敘
    明。
據上論斷，應依刑事訴訟法第二百九十九條第一項前段，刑法第
三百二十一條第一項第三款、第四十七條第一項、第五十一條第
五款、第三十八條第一項第二款，判決如主文。
本案經檢察官吳宇青到庭執行職務
中    華    民    國    99    年    12    月    31    日
                  刑事第六庭法  官  陳芃宇
以上正本證明與原本無異。
如不服本判決應於收受送達後10日內向本院提出上訴書狀，並應
敘述具體理由；其未敘述上訴理由者，應於上訴期間屆滿後20日
內向本院補提理由書（均須按他造當事人之人數附繕本）「切勿
逕送上級法院」。告訴人或被害人如對於本判決不服者，應具備
理由請求檢察官上訴，其上訴期間之計算係以檢察官收受判決正
本之日期為準。
                           書記官  徐鶯尹
中    華    民    國   100    年    1     月    5     日
附表：被告在太平洋百貨復興館廁所內行竊
┌──┬──────┬──────┬──────────┬───────┐
│編號│  行竊日期  │  行竊地點  │      竊得財物      │     備註     │
├──┼──────┼──────┼──────────┼───────┤
│ 1  │99年4月29日 │2樓男用客廁 │押水器1個及其零件1組│              │
│    │            │第1間       │                    │              │
├──┤            ├──────┼──────────┼───────┤
│ 2  │            │10樓女用客廁│押水器零件1組       │偵查卷第15頁下│
│    │            │第1間       │                    │方照片、本院卷│
│    │            │            │                    │第79頁之光碟內│
│    │            │            │                    │存照片檔案（顯│
│    │            │            │                    │示被告於該日下│
│    │            │            │                    │午4時6分許離開│
│    │            │            │                    │該女廁）      │
├──┤            ├──────┼──────────┼───────┤
│ 3  │            │10樓員工女廁│押水器1個及其零件1組│              │
│    │            │第3間       │                    │              │
│    │            │            │                    │              │
├──┤            ├──────┼──────────┼───────┤
│ 4  │            │11樓員工女廁│押水器1個及其零件1組│偵查卷第52頁上│
│    │            │第2間       │                    │方照片、偵查卷│
├──┤            ├──────┼──────────┤第53頁之光碟內│
│ 5  │            │11樓員工女廁│押水器1個及其零件1組│存影像檔案（顯│
│    │            │第3間       │                    │示被告於該日下│
│    │            │            │                    │午4時12分進入 │
│    │            │            │                    │該女廁、下午4 │
│    │            │            │                    │時25分許離開該│
│    │            │            │                    │女廁）        │
├──┤            ├──────┼──────────┼───────┤
│ 6  │            │6樓員工女廁 │押水器1個及其零件1組│偵查卷第53頁之│
│    │            │第3間       │                    │光碟內存影像檔│
│    │            │            │                    │案（顯示被告於│
│    │            │            │                    │該日下午4時31 │
│    │            │            │                    │分許進入該女廁│
│    │            │            │                    │、下午4時45分 │
│    │            │            │                    │許離開該女廁）│
├──┼──────┼──────┼──────────┼───────┤
│ 7  │99年5月1日  │4樓員工男廁 │押水器1個及其零件1組│贓物當場扣案，│
│    │            │第2間       │                    │發還被害人    │
├──┤            ├──────┼──────────┤              │
│ 8  │            │7樓男用客廁 │押水器1個及其零件1組│              │
│    │            │第2間       │                    │              │
├──┤            ├──────┼──────────┤              │
│ 9  │            │8樓員工女廁 │押水器1個及其零件1組│              │
│    │            │第3間       │                    │              │
└──┴──────┴──────┴──────────┴───────┘
附錄本案論罪科刑法條全文：
中華民國刑法第321條
犯竊盜罪而有左列情形之一者，處六月以上、五年以下有期徒刑
：
一、於夜間侵入住宅或有人居住之建築物、船艦或隱匿其內而犯
之者。
二、毀越門扇、牆垣或其他安全設備而犯之者。
三、攜帶兇器而犯之者。
四、結夥三人以上而犯之者。
五、乘火災、水災或其他災害之際而犯之者。
六、在車站或埠頭而犯之者。
前項之未遂犯罰之。

司法院資訊處製作；財團法人民間司法改革基金會備份。
